臺灣臺南地方法院民事判決
110年度訴字第271號
原      告  長鑫資產管理股份有限公司

法定代理人  潘代鼎  
訴訟代理人  陳瑋珮  
被      告  李素棻


上列當事人間請求清償借款事件，經本院於民國110年3月22日言
詞辯論終結，判決如下：
    主  文
被告應給付原告新臺幣玖拾壹萬柒仟伍佰伍拾貳元，及自民國一
零四年十二月十日起至清償日止，按週年利率百分之十二計算之
利息。
訴訟費用由被告負擔。
    事實及理由
一、原告起訴主張：緣被告前於民國93年6月2日與訴外人安泰商
    業銀行股份有限公司（下稱安泰銀行）簽訂信用借款契約書
    ，向安泰銀行借款新臺幣（下同）112萬元，依約借款期間
    自93年6月8日起至98年6月8日止；借款還本付息方式，係自
    實際撥款日起，以每一個月為一期，前三期每期支付20,125
    元，第四期起每期支付24,670元，自貸款撥付次月8日起償
    付，共分60期，依年金法按月平均攤還本息；借款利率前3
    期按年利率百分之3固定計算，第4期起改按年利率百分之12
    計算，安泰銀行並已依約將前揭借款撥付至被告帳戶內。詎
    被告於借得前揭款項後，卻未依約履行，至今尚積欠借款91
    7,552元(下稱系爭借款)，及自104年12月10日起算之利息未
    清償，屢經催討，被告均置之不理。而安泰銀行已於96年4
    月20日將其對被告之前揭借款債權轉讓予伊所有，且前揭借
    款現均已到期等情，爰依民法消費借貸及債權讓與法律關係
    之規定提起本件訴訟，並聲明如主文第1項所示。　　
二、被告則以：伊目前積欠很多債務，而且已經進行申請更生程
    序，無力清償等語，資為抗辯。
三、本件原告主張之上開事實，業據其提出安泰銀行信用借款契
    約書、帳戶授信明細資料、債權讓與聲明書及登報資料為證
    ，且為被告所不爭執，是本院綜合上開事證，認原告主張減
    縮聲明後之上開事實，堪信為真實。　
四、稱消費借貸者，謂當事人一方移轉金錢或其他代替物之所有
    權於他方，而約定他方以種類、品質、數量相同之物返還之
    契約；借用人應於約定期限內，返還與借用物種類、品質、
    數量相同之物；遲延之債務，以支付金錢為標的者，債權人
    得請求依法定利率計算之遲延利息。但約定利率較高者，仍
    從其約定利率，民法第474條第1項、第478條前段、第233條
    第1項分別定有明文。本件被告申辦信用貸款，尚有如主文
    第1項所示之本金、利息未為清償，而原告業已受讓該債權
    ，揆諸前開說明，原告依民法消費借貸、債權讓與之法律關
    係，請求被告給付如主文第1項所示之金額、利息，即屬有
    據，應予准許。　　
五、綜上所述，原告依民法消費借貸及債權讓與之法律關係，請
    求應給付原告917,552元，及自104年12月10日起至清償日止
    ，按週年利率12％計算之利息，為有理由，應予准許。　
六、訴訟費用負擔之依據：民事訴訟法第78條。 　　
中　　華　　民　　國　　110 　年　　4 　　月　　 7　　日
                  民事第四庭    法  官　葉淑儀  
以上正本係照原本作成。
如對本判決上訴，須於判決送達後20日內向本院提出上訴狀。
如委任律師提起上訴者，應一併繳納上訴審裁判費。
中　　華　　民　　國　　110 　年　　4 　　月　　 7　　日
                                書記官　許榮成